【裁判字號】    89,易,444
【裁判日期】    890705
【裁判案由】    傷害等
【裁判全文】
臺灣士林地方法院刑事判決                          八十九年度易字第四四四號
    聲  請  人  臺灣士林地方法院檢察署檢察官
    被      告  乙○○
                丙○○
    共同選任辯護人  方智雄
右列被告等因傷害等案件，經檢察官聲請簡易判決處刑（八十九年度偵字第二四○八
號），本院認為不宜以簡易判決處刑，經改依通常程序審理並判決如左：
    主  文
乙○○共同傷害人之身體，處有期徒刑參月，如易科罰金，以參佰元折算壹日。
丙○○共同傷害人之身體，處有期徒刑肆月，如易科罰金，以參佰元折算壹日。
    事  實
一、乙○○、丙○○父子平日均將其所有之自小客車停放在台北市大同區○○○路一
    四七號住處屋後即台北市○○區○○街一七七巷口，於民國八十八年九月二十二
    日晚間六時許，適因丁○○駕車前往母親胡蘇緞位於台北市○○區○○街一七七
    巷十三號三樓住處，欲在該巷口停車，經乙○○指示丙○○挪車以供丁○○停車
    ，然丁○○仍無法順利停妥，遂與乙○○、丙○○父子發生口角，丙○○竟基於
    公然侮辱之犯意，先在前開公眾得共見共聞之巷口，對丁○○辱罵「幹你娘」等
    三字經之穢語。乙○○則另基於毀損之犯意，用手拉扯毀壞丁○○當天所穿之咖
    啡色毛線上衣，致該上衣不堪使用而足以生損害於丁○○。乙○○、丙○○並再
    共同基於傷害之犯意聯絡，徒手推打及拉扯丁○○，致丁○○因而受有右膝破皮
    傷二公分乘以二公分、左手肘破皮傷二公分乘以三公分、右肩及上背處扭傷、肌
    腱發炎、右腕扭拉傷、肌腱發炎、皮膚有多處抓痕、右膝、左肘處擦傷、皮膚破
    皮傷等傷害。
二、案經丁○○訴請請臺灣士林地方法院檢察署檢察官聲請簡易判決處刑。
    理  由
一、訊據被告乙○○、丙○○均矢口否認上開犯行，被告乙○○諉稱：我沒有傷害她
    （即告訴人丁○○），她穿網狀的衣服，是她跌倒弄破的云云；被告丙○○則辯
    稱：沒有侮辱她，不記得是否有罵三字經，也沒有打她，是她自己跌倒云云。惟
    查（一）、被告丙○○公然侮辱之事實，業據被告丙○○於偵訊時供承：「‧‧
    我有她（即告訴人）三字經，是因氣不過才她」（八十九年二月十七日之偵
    訊筆錄）等情不諱，核與告訴人於偵審中指訴之情節相符，並經目擊證人即告訴
    人之母親胡蘇緞、鄰居蔡胡麗花和謝俊隆於本院審理時結證屬實，雖被告丙○○
    於本院審理仍辯以：「沒有罵她」、「不記得」云云，然與偵查中所述已有不符
    ，足見被告丙○○所辯顯屬事後卸責之詞，尚難採信。（二）、被告乙○○毀損
    之事實，亦據告訴人指訴綦詳，且證人蔡胡麗花、謝俊隆亦均一致證稱：當時被
    告乙○○確有與告訴人拉扯之情；又證人即事後到場處理之員警戊○○、告訴人
    之友人曾琇斐均證稱當晚即見告訴人之衣袖確有如卷附照片所示之破損，而本院
    細觀卷附照片，該衣袖破損情形嚴重，如非用力拉扯，尚難達如此破損程度；再
    參之被告乙○○也曾於偵查及本院審理時供稱：「‧‧她（指告訴人）衣服不知
    道是她媽拉的，還是我拉的，我不知道‧‧」等語（八十九年二月十七日之偵訊
    筆錄、八十九年六月二十一日之審判筆錄），是被告辯稱：衣服是告訴人跌倒弄
    破的云云，無非是避重就輕之詞，亦不足採信。（三）、被告二人共同傷害告訴
    人之事實，迭據告訴人丁○○於偵審中指述歷歷，且證人胡蘇緞於本院審理時均
    證稱：「‧‧丙○○有用手肘撞我女兒之胸部，又將我女兒手指反折用力推倒我
    女兒‧‧」（八十九年五月十日之訊問筆錄）、蔡胡麗花證稱：「是被告乙○○
    拉扯告訴人的手造成告訴人跌倒‧‧左手肘有受傷‧‧」及謝俊隆證稱：「乙○○過來推胡小姐，然後丙○○後來用手扳胡小姐的右手，乙○○拉住胡小姐的左
    手，一人拉一邊，把告訴人拉跪在地上‧‧」等情（八十九年六月二十一日之審
    判筆錄），再參以卷附告訴人所提二份診斷證明書，告訴人之所受傷勢為右膝破
    皮傷、左手肘破皮傷、右肩及上背處扭傷、肌腱發炎、右腕扭拉傷、肌腱發炎、
    皮膚多處抓痕等，亦與告訴人指訴遭傷害之情節相符，堪認被告二人確有共同傷
    害之犯行。雖被告二人提出證人甲○○及己○○證稱：當時雙方並未有肢體衝突
    云云，然根據本件被告丙○○與告訴人均有提出之診斷證明書證明二人均有受傷
    情事，堪認證人甲○○及己○○之證詞，核與事實並不相符合，自難採信。至辯
    護意旨另主張：告訴人之傷害係被告丙○○為防禦才推開告訴人之正當防行為
    云云，惟觀之二人之診斷證明書所載：被告丙○○僅受二處輕微抓擦傷，與告訴
    人所受之前述多處扭拉傷、破皮傷，二相比較，即堪認被告前述正當防之抗辯
    ，洵非可採。綜上所述，被告二人上開所辯，均不足採信。本件事證明確，被告
    犯行均堪以認定。
二、核被告丙○○所為，係犯刑法第三百零九條第一項之公然侮辱罪及同法第二百七
    十七條第一項之傷害罪，核被告乙○○所為，則係犯刑法第三百五十四條之毀損
    罪及同法第二百七十七條第一項之傷害罪。被告二人就上開傷害犯行，有犯意之
    聯絡及行為之分擔，皆為共同正犯。被告丙○○所犯公然侮辱罪及傷害罪、被告
    乙○○所犯毀損罪及傷害罪，均有方法目的之牽連關係，應從一重之傷害罪論處
    。爰審酌被告二人均無犯罪紀錄之品行、僅因停車細故便辱罵告訴人、毀損告訴
    人之衣物並聯手傷害告訴人、對於社會治安之影響程度不小、告訴人受傷害程度
    、迄今未與告訴人達成和解及被告二人犯罪後否認犯行、態度不佳等一切情狀，
    分別量處如主文所示之刑，並均諭知易科罰金之折算標準。
據上論斷，應依刑事訴訟法第四百五十二條、第二百九十九條第一項前段，刑法第三
百零九條第一項、第三百五十四條、第二百七十七條第一項、第五十五條、第二十八
條、第四十一條，罰金罰鍰提高標準條例第一條前段、第二條，判決如主文。
本案經檢察官林曉芳到庭執行職務。
中      華      民      國      八十九      年      七      月    五    日
                                  臺灣士林地方法院刑事第一庭
                                      法  官  林政佑
如不服本判決，應於判決送達後十日內，向本院提出上訴狀。
附錄本案論罪科刑法條全文
刑法第二百七十七條第一項
刑法第三百零九條第一項
刑法第三百五十四條


司法院資訊處製作；財團法人民間司法改革基金會備份。
